# 一家公司能否既执行企业会计制度，又执行企业会计准则？

提问人：苹果 时间：2012-05-23 21:50:26
能否帮忙同时回答一下这个问题： 企业会计制度与企业会计准则的关系是怎样的呢？

回答人：chenyiwei
如果将“企业会计准则”理解为 2006 年及其以后颁布的企业会计准则及其应用指南、讲解、解释和其他相关文件，则不能与《企业会计制度》同时执行。（财会[2006]3号、财会[2006]18号） 如果将“企业会计准则”理解为 2006 年前发布的 16 项具体会计准则（其中2000 年前发布的若干项准则，以及中期财务报告准则，已被废止），则其中截至目前仍有效的部分是需要与《企业会计制度》一并执行的。